臺灣彰化地方法院刑事判決　　　　　　　　　　　　九十三年度訴字第一六二四號
　　公　訴　人　臺灣彰化地方法院檢察署檢察官
　　被　　　告　甲○○
右列被告因違反毒品危害防制條例案件，經檢察官提起公訴（九十三年度毒偵字第四
一五六號），暨檢察官移請併案審理（九十三年度毒偵字第四六三九號、九十四年度
毒偵字第一三八三號），被告於準備程序中就被訴事實為有罪之陳述，經告以簡式審
判之旨，並聽取意見後，本院合議庭裁定由受命法官獨任進行簡式審判程序，判決如
左：
    主    文
甲○○連續施用第一級毒品，累犯，處有期徒刑拾月。
扣案之含有毒品海洛因殘渣塑膠袋個，沒收銷燬之；注射針筒壹支及塑膠鏟管壹支
，均沒收。
    犯罪事實
一、甲○○前因違反肅清煙毒條例案件，先後經本院以八十二年度訴字第一九０四號
    、八十三年度訴字第一二一０號判決各判處有期徒刑三年四月、三年五月，並分
    別經臺灣高等法院臺中分院以八十三年度上訴字第五七二號、八十三年度上訴字
    第三七七四號判決駁回上訴確定，嗣入獄服刑後獲假釋，於民國九十年二月二十
    四日假釋期滿未經撤銷，視為徒刑執行完畢。其又因施用毒品案件，經裁定送強
    制戒治，於九十二年一月七日因強制戒治期滿執行完畢釋放，由臺灣彰化地方法
    院檢察署檢察官以九十二年度戒毒偵字第七九號為不起訴處分確定；再因施用毒
    品案件，由臺灣彰化地方法院檢察署檢察官提起公訴，經本院於九十三年十月六
    日，以九十三年度訴字第九六七號判決判處有期徒刑九月，並於同年十月二十六
    日確定。詎仍不知悔改，在前揭強制戒治執行完畢並釋放後五年內，復基於施用
    第一級毒品之概括犯意，自九十三年十月七日起至同年月二十九日止，在彰化縣
    鹿港鎮菜園里和平巷六二號其住處，以將海洛因置於針筒內注射之方式，連續施
    用第一級毒品海洛因多次，施用頻率約為二、三日一次。嗣經警分別於同年月二
    十三日十四時二十分許、二十九日十三時五十分許，持搜索票至上址執行搜索查
    獲，並先後扣得其所有含有毒品海洛因殘渣之塑膠袋三個（已無從剝離）、已供
    施用海洛因之注射針筒及塑膠鏟管各一支等物，始查悉上情。
二、案經彰化縣警察局和美分局報告臺灣彰化地方法院檢察署檢察官偵查起訴。
    理    由
一、右揭事實，業據被告甲○○於本院準備程序及審理中坦承不諱，並有其所有含有
    毒品海洛因殘渣之塑膠袋三個、供施用海洛因之注射針筒及塑膠鏟管各一支扣案
    為憑。且被告於前揭時地查獲時，經採其尿液送驗結果，係呈嗎啡陽性反應（施
    用海洛因者會在其體內代謝為嗎啡成分殘留，並經由尿液排出），有彰化縣警察
    局鹿港、和美分局委託檢驗尿液代號與真實姓名對照認證單、彰化縣衛生局煙毒
    尿液檢驗成績書、詮昕科技股份有限公司濫用藥物尿液檢驗報告各一份在卷足參
    。查被告前因施用毒品案件，經裁定送強制戒治，於九十二年一月七日強制戒治
    期滿執行完畢釋放等情，有臺灣高等法院被告全國前案紀錄表、刑案資料查註紀
    錄表各一份附卷可按，被告顯係經強制戒治後，復於五年內再犯本案施用毒品罪
    。從而，本案事證明確，被告右揭犯行洵堪認定，應依法論科。
二、核被告所為，係犯毒品危害防制條例第十條第一項之施用第一級毒品罪。被告為
    供自己施用之目的而持有上開毒品，其於施用前持有海洛因之低度行為，應為施
    用之高度行為所吸收，不另論罪。又其先後多次施用第一級毒品犯行，時間緊接
    ，方法相同，觸犯構成要件相同之罪名，係基於概括犯意反覆為之，應依連續犯
    之規定論以一罪，並依法加重其刑。查被告前因違反肅清煙毒條例案件，先後經
    本院以八十二年度訴字第一九０四號、八十三年度訴字第一二一０號判決各判處
    有期徒刑三年四月、三年五月，並分別經臺灣高等法院臺中分院以八十三年度上
    訴字第五七二號、八十三年度上訴字第三七七四號判決駁回上訴確定，嗣入獄服
    刑後獲假釋，於九十年二月二十四日假釋期滿未經撤銷視為徒刑執行完畢乙情，
    有臺灣高等法院被告全國前案紀錄表及刑案資料查註紀錄表在卷可按，其受有期
    徒刑之執行完畢，五年內再犯本件法定本刑有期徒刑以上之罪，為累犯，應依法
    遞加重其刑。爰審酌被告曾因施用毒品案件接受強制戒治，竟未能從中記取教訓
    ，深切體認毒品危害己身健康之鉅，反而再度趁隙施用海洛因，足徵被告自制能
    力尚有未足，惟念及施用毒品固戕害個人健康至深，然就他人權益之侵害仍屬有
    限，及其犯罪目的、手段、被告於犯罪後坦承全部吸毒犯行等一切情狀，量處如
    主文所示之刑，以示懲儆。扣案之已供施用含有毒品海洛因殘渣塑膠袋三個（因
    無法將海洛因自塑膠袋析離），為毒品危害防制條例第二條第二項第一款所稱之
    第一級毒品，應依同條例第十八條第一項前段之規定，沒收銷燬之；至於扣案之
    注射針筒、塑膠鏟管各一支，則為被告所有供施用海洛因犯罪使用之物，業經被
    告於本院審理時供承在卷，應依刑法第三十八條第一項第二款之規定，宣告沒收
    。
據上論斷，應依刑事訴訟法第二百七十三條之一第一項、第二百九十九條第一項前段
，毒品危害防制條例第十條第一項、第十八條第一項前段，刑法第十一條、第五十六
條、第四十七條、第三十八條第一項第二款，判決如主文。
本案經檢察官田德煙到庭執行職務。
中    華    民    國      九十四    年      四      月      二十一      日
                              臺灣彰化地方法院刑事第一庭
                                  法      官  周  莉  菁
右正本證明與原本無異。
如不服本判決，應於判決送達後十日內向本院提出上訴狀( 須附繕本 )。
                                  法院書記官  黃  當  易
中    華    民    國      九十四    年      四      月      二十一      日
附錄本案論罪科刑法條：
毒品危害防制條例第十條第一項
施用第一級毒品者，處六月以上五年以下有期徒刑。
毒品危害防制條例第十八條
查獲之毒品及專供製造或施用毒品之器具，不問屬於犯人與否，均沒收銷燬之。但合
於醫藥或研究之用者，得不予銷燬。
前項合於醫藥或研究用毒品或器具之管理辦法，由法務部會同行政院衛生署定之。
